【裁判字號】    90,聲再,229
【裁判日期】    900618
【裁判案由】    聲請再審
【裁判全文】
台灣高等法院刑事裁定                              九十年度聲再字第二二九號
    再審聲請人
    即  自訴人  丙○○
右列聲請人因受判決人乙○○等詐欺案件，對於本院八十九年度上易字第四三七二號
，中華民國八十九年十二月二十八日確定判決（台灣士林地方法院八十九年度自字第
一九一號）聲請再審，本院裁定如左：
    主  文
再審之聲請駁回。
    理  由
一、聲請意旨略稱：本院八十九年度上易字第四三七二號承審法官觸犯刑法第二百十
    三條之公務員登載不實之偽造文書罪，擅將聯勤總部留守業務署八十年九月五日
    之（八十）蕙綬字第○一三○五七號簡便行文表原文大部分及重要部分刪除，僅
    保留「故陸軍士官傅揖奉」八個字（全文約九十多個字），使被告丁○○、甲○
    ○、乙○○不犯詐欺罪及甲○○、乙○○不犯毀損文書罪。審判長等人因掩飾其
    上開罪行而偽造、變造證據。又將陳德勒毀損文書部分撤銷改判，而引用刑事訴
    訟法第三百四十三條及第三百三十四條而為不受理判決，但第二審法院並不適用
    自訴程序之第三百四十三條及第三百三十四條，故觸犯刑法第一百二十四條之枉
    法裁判罪。依刑事訴訟法第四百二十二條第一款（即有第四百二十條第一項第一
    款之偽造、變造證據之情形者）、第四百二十六條第一項、第四百二十八條第一
    項但書及第四百二十九條規定，聲請再審，而其聲請再審之前狀，未經審酌，亦
    為新事實及新證據，再審之聲請完全合法云云。
二、按有罪之判決確定後，有左列情形之一者，為受判決人之利益，得聲請再審︰（
    一）原判決所憑之證物已證明其為偽造或變造者。（二）原判決所憑之證言、鑑
    定或通譯已證明其為虛偽者。（三）受有罪判決之人，已證明其係被誣告者。（
    四）原判決所憑之通常法院或特別法院之裁判已經確定裁判變更者。（五）參與
    原判決或前審判決或判決前所行調查之推事，或參與偵查或起訴之檢察官，因該
    案件犯職務上之罪已經證明者。（六）因發現確實之新證據，足認受有罪判決之
    人應受無罪、免訴、免刑或輕於原判決所認罪名之判決者。前項第一款至第三款
    及第五款情形之證明，以經判決確定，或其刑事訴訟不能開始或續行非因證據不
    足者為限，得聲請再審，刑事訴訟法第四百二十條定有明文。又有刑事訴訟法第
    四百二十條第一項第一款、第二款、第四款或第五款之情形者，為受判決人之不
    利益，固得依同法第刑事訴訟法第四百廿二條第一款之規定，聲請再審。惟其中
    第一款、第二款及第五款情形，依同法第四百二十條第二項規定，尚須能證明經
    判決確定或其刑事訴訟法不能開始或續行非因證據不足者為限，始得聲請再審（
    最高法院八十三年度台抗字第五○七號判決參照）。
三、本件聲請人以自訴人身分聲請再審，其雖主張本院八十九年度上易字第四三七二
    號承審法官觸犯刑法第二百十三條之公務員登載不實之偽造文書罪，擅將聯勤總
    部留守業務署八十年九月五日之（八十）蕙綬字第○一三○五七號簡便行文表原
    文大部分及重要部分刪除，僅保留「故陸軍士官傅揖奉」八個字（全文約九十多
    個字），使被告丁○○、甲○○、乙○○獲判無罪。審判長等人因掩飾其上開罪
    行而偽造、變造證據。又將陳德勒毀損文書部分撤銷改判，而引用刑事訴訟法第
    三百四十三條及第三百三十四條而為不受理判決，但第二審法院並不適用自訴程
    序之第三百四十三條及第三百三十四條，故觸犯刑法第一百二十四條之枉法裁判
    罪。惟聲請人並未附具原判決所憑之證物認定，或承辦該案有關人員因登載不實
    之偽造文書罪、偽造、變造證據罪或枉法裁判罪而業經判決確定之證明，或其刑
    事訴訟之不能開始、續行，非因證據不足之證明。則其以刑事訴訟法第四百二十
    條第一項第一、二、五款為原因聲請再審，即與上述法定得聲請再審要件不相符
    合。本件聲請人之再審聲請為無理由，應予駁回。
四、據上論斷，應依刑事訴訟法第四百三十四條第一項，裁定如主文。
中    華    民    國     九十     年      六        月        十八      日
                          臺灣高等法院刑事第十七庭
                              審判長法  官  陳  正  雄
                                    法  官  許  宗  和
                                    法  官  許  錦  印
右正本證明與原本無異。
不得抗告。
                                    書記官  黃  德  煌
中    華    民    國     九十     年      六        月        二十      日


司法院資訊處製作；財團法人民間司法改革基金會備份。
